臺灣高等法院刑事裁定
110年度抗字第1093號
抗  告  人  
即  受刑人  劉家安




上列抗告人即受刑人因聲請定其應執行刑案件，不服臺灣士林地
方法院中華民國110年6月24日裁定（110年度聲字第700號），提
起抗告，本院裁定如下：  
　主 文
抗告駁回。  
  理 由
一、聲請意旨略以：受刑人劉家安因竊盜等罪，先後經判決確定
    如聲請書附表，應依刑法第53條、第51條第6款，定其應執
    行之刑，爰依刑事訴訟法第477條第1項聲請裁定等語。 
二、原裁定意旨略以：受刑人劉家安因犯原裁定附表等6 罪，先
    後經法院判處如該附表所示之刑，並均分別確定在案等情，
    有如同附表所示之裁判書影本及本院被告前案紀錄表各1 份
    附卷可稽，且核該6罪亦合於刑法第51條有關數罪併罰之規
    定，應併合處罰，是故，檢察官聲請定其應執行刑，洵屬正
    當，應予准許等語。 
三、抗告意旨略以：原裁定定應執行刑拘役95日，過於苛重，抗
    告人因家庭狀況、學經歷不足…而誤入歧途，現已深知往日
    之非，請鈞院酌裁，重新給予從輕裁定云云。
四、按數罪併罰之定應執行之刑，係出於刑罰經濟與責罰相當之
    考量，乃對犯罪行為人本身及所犯各罪之總檢視，除應考量
    行為人所犯數罪反應出之人格特性，並應權衡審酌行為人之
    責任與整體刑法目的及相關刑事政策，在量刑權之法律拘束
    性原則下，依刑法第51條第5 款之規定，採限制加重原則，
    以宣告各刑中之最長期為下限，各刑合併之刑期為上限，但
    最長不得逾30年，資為量刑自由裁量權之外部界限，並應受
    法秩序理念規範之比例原則、平等原則、責罰相當原則、重
    複評價禁止原則等自由裁量權之內部抽象價值要求界限之支
    配，使以輕重得宜，罰當其責，俾符合法律授與裁量權之目
    的 ，以區別數罪併罰與單純數罪之不同， 兼顧刑罰衡平原
    則，個案之裁量判斷，除非有全然喪失權衡意義或其裁量行
    使顯然違背比例、平等諸原則之裁量權濫用情形，即不得任
    意指其為違法（最高法院100年度台抗字第653號裁定意旨參
    照）。次按刑事訴訟法第370條第2項、第3項，已針對第二
    審上訴案件之定應執行之刑，明定有不利益變更禁止原則之
    適用，於分屬不同案件之數罪併罰有應更定執行刑者，本於
    同為定刑裁定應為相同處理之原則，法院於裁定定應執行之
    刑時，自仍應有不利益變更禁止原則法理之考量，亦即另定
    之執行刑，其裁量所定之刑期，不得較重於前定之執行刑加
    計後裁判宣告之刑之總和，否則即與法律秩序理念及法律目
    的之內部界限有違（最高法院103年度第14次刑事庭會議決
    議及最高法院93年度台非字第192號判決意旨參照）。
五、經查： 
  ㈠本件抗告人即受刑人（下稱「受刑人」）劉家安所犯如附表
    所示各罪均經確定在案，各罪行為時均在附表編號1所示之
    罪判決確定日期前，並以臺灣士林地方法院（下稱士林地院
    ）為犯罪事實最後判決之法院。嗣原審依檢察官聲請，以附
    表所示各罪宣告之拘役為基礎，於各刑中之最長期（30日）
    以上，各刑合併刑期（150日）以下，但不得逾120日，定其
    應執行刑為拘役95日，並未逾越刑法第51條第6款所定法律
    外部性界限，亦無濫用裁量權等情形。
　㈡受刑人雖執前詞提起抗告，惟查：原審所定應執行刑拘役95
    日，係於各罪宣告刑中最長（即拘役30日）以上及合併刑期
    （即拘役150日）以下，但不得逾拘役120日之範圍內，且未
    逾越臺灣臺北地方法院110年度聲字第625號裁定就附表編號
    1至5所示之罪所定應執行刑拘役75日，與附表編號6所示之
    罪宣告刑拘役30日，合計後之刑期拘役105日，即原裁定應
    執行刑並未違反刑法第51條第6款之界限，且符合量刑裁量
    之內部性界限，自難認原審本件裁量權之行使，有何違法或
    不當之處。原審亦給予受刑人適度刑罰折扣；本院復考量受
    刑人所犯附表所示各罪均屬竊盜罪，亦均非侵害具不可回復
    性質之個人法益；附表編號2所示之罪犯罪日期為108年7月1
    日，難認與其他編號所示之罪犯罪日期同屬108年5月間近似
    等情，並適用「限制加重原則」之量刑原理，核原審所酌定
    之應執行刑拘役95日，符合法律授與裁量權之目的，並無違
    反比例原則、平等原則、責罰相當原則、重複評價禁止原則
    及逸脫法律秩序理念及法律目的之內部性界限等情形，再者
    ，個別犯罪犯罪情節或對於社會之影響、行為人品性、學經
    歷智識、家庭生活狀況或前科情形等，除用以判斷各個犯罪
    犯罪類型、法益侵害種類、犯罪行為態樣、手段、動機是否
    相同、相似，以避免責任非難過度重複者外，乃個別犯罪量
    處刑罰時已為斟酌之因素，要非定應執行刑時應再行審酌。
    是抗告意旨，並非可取。綜上，受刑人所提抗告，並無理由
    ，應予駁回。
據上論斷，應依刑事訴訟法第412條，裁定如主文。 
中　　華　　民　　國　　110 　年　　7 　　月　　19　　日
　　　　　　      刑事第七庭  審判長法　官  孫惠琳
　　　　　　　　　　　　　　　　　  法　官  王惟琪
　　　　　　　　　　　　　　　　　  法　官  連雅婷
以上正本證明與原本無異。
不得再抗告。
                                    書記官  潘文賢
中　　華　　民　　國　　110 　年　　7 　　月　　20　　日

附表：受刑人劉家安定應執行刑案件一覽表 
編　　　　　號  1 2 3 罪　　　　　名  竊盜 竊盜 竊盜 宣　　告　　刑  拘役20日 拘役30日 拘役30日 犯　罪　日　期  108/05/09 108/07/01 108/05/01 偵查(自訴)機關 年　度　案　號  基隆地檢109偵緝95號 士林地檢108偵緝1345號等 士林地檢108偵緝1345號等 最　後 事實審 法　院 基隆地院 士林地院 士林地院  案　號 109年度基簡字第472號 109年度審簡字第319號 109年度審簡字第319號  判決 日期 109/04/09 109/07/15 109/07/15 確　定 判　決 法　院 基隆地院 士林地院 士林地院  案　號 109年度基簡字第472號 109年度審簡字第319號 109年度審簡字第319號  判決確定日期 109/05/20 109/08/19 109/08/19 是否為得易科罰金之罪  是 是 是 備註  空白  附表編號2至3所示之罪 ，前經士林地院109年度審簡字第319號判決定應執行刑拘役50日確定（聲請書及原裁定附表均應予以補充）。    附表編號1至5所示之罪，前經臺北地院110年度聲字第625號裁定定應執行刑拘役75日確定。   

編　　　　　號  4 5 6 罪　　　　　名  竊盜 竊盜 竊盜 宣　　告　　刑  拘役20日 拘役20日 拘役30日 犯　罪　日　期  108/05/09 108/05/01 108/05/24 偵查(自訴)機關 年　度　案　號  基隆地檢108偵2959號 臺北地檢109偵29191號 士林地檢109偵緝888號 最　後 事實審 法　院 基隆地院 臺北地院 士林地院  案　號 109年度基簡字第1200號 109年度審簡字第2566號 109年度審簡字第929號  判決 日期 109/09/28 109/12/29 110/02/05 確　定 判　決 法　院 基隆地院 臺北地院 士林地院  案　號 109年度基簡字第1200號 109年度審簡字第2566號 109年度審簡字第929號  判決確定日期 109/11/16 110/02/18 110/03/16 是否為得易科罰金之罪  是 是 是 備註  附表編號1至5所示之罪 ，前經臺北地院110年度聲字第625號裁定定應執行刑拘役75日確定。  空白